M. AMER Mohamad

Adresse: 41 Avenue de Colmar

92500 Rueil Malmaison

Téléphone: 06.50.21.36.89

E-mail: mohamadamer@hotmail.fr

Delivery Manager

Expérience solide en tant que Delivery Manager, avec succès dans la gestion de projets complexes et la satisfaction des clients. Compétences avérées en leadership, gestion des équipes et respect des délais. Expertise dans l'optimisation des processus et l'atteinte des objectifs commerciaux

Compétences fonctionnelles

- Domaines fonctionnels : Secteur public, transport, énergie, bancaire et assurance.
- Gestion d'équipes internes et externes.
- Préparation et animation des comités opérationnels (direction, pilotage, projet).
- Gestion de portefeuille projets, planification, suivi des risques, suivi du budget.
- Elaboration d'indicateurs de pilotage, de tableaux de bord, amélioration continue du processus projet.

Compétences techniques

- Développements HR Access, Assistance à maîtrise d'œuvre et maitrise d'ouvrage.
- Progiciels SIRH: HRa Suite9, SAP, Mantis, HPQC/ALM, Bugzilla, Open Workbench, Clarity.
- Power BI, Pogs, Ms Project, Management visuel, Idelphes.
- Systèmes d'exploitation : Unix, Windows.

Compétences personnelles

- Esprit d'équipe.
- Capacité à être efficace dans toute situation de changement.
- Forte résistance au stress.
- Pragmatique.

Formations professionnelles

- Emedia Project Management.
- Certification: PRINCE2® Foundation Certificate in Project Management.
- Clarity, Ms Project.
- SAP01 Introduction aux solutions SAP, SAP SCM500 Processus d'Approvisionnement.
- Introduction à la solution HRa Suite 7 & 9.

Expériences professionnelles

Juin 2021 à ce jour - Synchrone, SG / SNCF / Boursorama /CMA_CGM

Delivery Manager

- Piloter et assurer le suivi du portefeuille de projets.
- Etendre le périmètre en termes de chiffre d'affaires et/ou de ressources et/ou d'activités supplémentaires.
- Identifier les leviers de productivité de mes projets pour les rendre plus rentables.
- Assurer le démarrage des projets et des nouvelles opportunités.
- Piloter les contrats (assurer le suivi budgétaire, la facturation / préparer et animer les différents comités inscrits au contrat / proposer et suivre les plans d'actions et d'améliorations / gérer les crises et les incidents).

Octobre 2017 à Mai 2021 - BNP Paribas, ITG_IPS_SAS

Chef de projet

Au sein de l'IT Group de BNP Paribas, dans l'entité en charge des activités de production (ITGP) et dans un domaine ayant la responsabilité du suivi des portefeuilles projets de l'entité, je suis intervenu en tant que PMO pour les divisions ODM et PPF.

La division ODM est chargée de « concevoir des Architectures Techniques et des solutions de références pour les SI, les promouvoir au travers d'un catalogue d'Offres de Services et assurer la cohérence des projets ». 12 domaines / 300 ETP / 20 millions d'euros de budget

La division PPF a en charge les activités transverses pour l'entité ITGP, à savoir le suivi des portefeuilles projets, les méthodologies, l'assurance qualité, le sourcing...

4 domaines / 100 ETP / 8,5 millions d'euros de budget

- Reporting et vision consolidée de l'avancement des projets du portefeuille pour le Top Management
- Suivi des consommations budgétaires sur les différentes enveloppes
- Vérification de la maîtrise du Reste à Faire des projets
- Suivi budgétaire hebdomadaire et construction des budgets annuels
- Support auprès des Chef de Projets dans leurs activités de pilotage (suivi opérationnel et administratif)
- Production de dashboards
- Accompagnement des Chef de Projets dans la préparation des différents comités

Septembre 2014 à Octobre 2017 - GRDF

Project Management Officer

Le programme POC représentant 200 à 300 collaborateurs consiste à déployer un parc de compteurs gaz communicants, soit 11 millions de clients.

Je suis intervenu sur le projet SI Déploiement en tant qu'appui au pilotage qui est composé d'une vingtaine de personnes.

- Mise en place des structures du projet et des règles de fonctionnement avec la direction de programme (Projets, Planning, Tâches, Charges).
- Construction et suivi du planning du projet, suivi des RAF avec les CDP.
- Réalisation des supports de comités (projet, pilotage, contractuel).
- Planification, coordination, encadrement et suivi des activités de l'équipe AMOA.

Juin 2013 à Septembre 2014 – EDF, Périmètre Finance et Logistique Project Management Officer

Le département SuSIE (Support Système d'Information d'Entreprise) est un département de maîtrise d'œuvre sur le périmètre Finance-Gestion-Logistique du groupe EDF.

Je suis intervenu dans le cadre du pilotage opérationnel de l'application SERVAL (SERVices d'Approvisionnements Logistiques). C'est une application développée avec le progiciel SAP qui traite de la logistique et des approvisionnements pour les Régions d'ERDF et de GRDF.

- Piloter et suivre le budget de l'application SERVAL (SERvice d'Approvisionnement et Logistique).
- Gestions des différents entrepôts, (approvisionnement, inventaire, production, maintenance).
- Assurer la communication avec la MOA et animer la relation avec les responsables MOE.
- Piloter et suivre les activités de la Tierce Maintenance Applicative.

Avril 2012 à Juin 2013 - Direction Générale des Finances Publiques

Consultant HR Access

L'opérateur National de Paye (ONP) est un service à compétence nationale conjointement rattaché à la Direction Générale des Finances Publiques (DGFiP) et à la direction générale de l'administration et de la fonction publique (DGAFP).

Je suis intervenu en tant que consultant HR Access afin de participer à la création du logiciel qui gère la paye des 2,5 millions agents de l'Etat.

- Réaliser la reprise des données et contrôler les éléments livrés.
- Corriger les anomalies. Paramétrer les évolutions.
- Développer les informations réelle, virtuelle, pages web, les formulaires et les processus guidés.
- Rédiger et dérouler les fiches des tests fonctionnels.
- Préparer les collections, transferts des entités et des données entre environnements.

Formation

- 2012 ESTIA : Diplôme d'ingénieur de l'École Supérieure des Technologies Industrielles Avancées.
- 2012 Cranfield University: Master of Science Software Techniques for Computer Aided Engineering, Informatiques
- 2009 IUT : Institut Universitaire de technologie de Bordeaux I.

Langues

Anglais (technique)